【裁判字號】    97,易,4523
【裁判日期】    981117
【裁判案由】    詐欺等
【裁判全文】
臺灣臺中地方法院刑事判決              97年度易字第4523號
公  訴  人  臺灣臺中地方法院檢察署檢察官
被      告  甲○○
選任辯護人  陳昭全律師
上列被告因詐欺等案件，經檢察官提起公訴（97年度偵字第2370
7、24552號），本院判決如下：
    主    文
甲○○共同犯詐欺取財罪，處有期徒刑壹年，減為有期徒刑陸月
，如易科罰金，以新臺幣壹仟元折算壹日。被訴行使業務登載不
實文書罪部分無罪。
    犯罪事實
一、甲○○（原名吳耀崑）、乙○○（待通緝到案後另行審結）
    分別係址設雲林縣元長鄉○○村○○街29-1號「綠益康生物
    科技實業股份有限公司」（下稱「綠益康公司」）之負責人
    、董事，甲○○與乙○○2人自民國95年7月間起，認識丁○○後，即意圖為自己不法所有之詐欺犯意聯絡，明知綠益康
    公司自成立以來財務均為虧損狀態，竟向丁○○隱瞞綠益康
    公司財務虧損之事實，而多次向丁○○表示綠益康公司取得
    多項生技專利並得到國家生技新創獎之認證，為資本額新臺
    幣（下同）10億元之生技企業，且公司之董事均為生技界重
    要人物，未來營運前景不可限量，而邀約丁○○出資。又因
    丁○○要求甲○○、乙○○2人應提供綠益康公司財務報表
    做為憑據，甲○○、乙○○2人遂於96年1月初，在臺北市○○○路丹堤咖啡店，將記載95年度營業收入淨額為1億2051
    萬4429元、營業利益率達30.06％之與公司實際財務狀況相
    距甚遠之綠益康公司95年度損益表，交付丁○○，致丁○○
    誤認投資該公司於1年之內即有高達3成之獲利率，而陷於錯
    誤，遂同意投資。丁○○旋分別於96年2月1日給付金額3015
    萬元，同年2月5日給付金額1415萬元，同年2月6日給付金額
    570萬元之支票各1張予甲○○，以投資購買綠益康公司股票
    ，上開3張支票再分別存入綠益康公司之台新國際商業銀行
    嘉義分行（下稱台新銀行嘉義分行）帳戶內；丁○○另於96
    年2月13日轉帳400萬元至乙○○指定之銀行帳戶，並現金支
    付13萬8600元予乙○○，作為支付乙○○之傭金；致生損害
    於丁○○。
二、案經丁○○訴由臺灣臺北地方法院檢察署呈請臺灣高等法院
    檢察署移轉臺灣臺中地方法院檢察署檢察官偵查起訴。
    理    由
壹、有罪部分﹕
一、認定犯罪事實所憑之證據及理由﹕
    訊據被告甲○○固坦承其為綠益康公司之負責人，曾邀約告
    訴人丁○○投資綠益康公司，於96年1月初將記載95年度營
    業收入淨額為1億2051萬4429元、營業利益率達30.06％之綠
    益康公司95年度損益表交付告訴人丁○○，及告訴人丁○○
    分別於96年2月1日給付3015萬元，同年2月5日給付1415萬元
    ，同年2月6日給付570萬予綠益康公司，以投資購買綠益康
    公司股票等情，惟矢口否認有何詐欺取財犯行，辯稱﹕伊並
    未提供假報表給告訴人丁○○，未對告訴人丁○○詐欺云云
    。辯護人亦為被告甲○○辯護稱﹕被告甲○○並無詐欺告訴
    人丁○○，而係告訴人丁○○自己有投資綠益康公司之強烈
    意願，始購買綠益康公司股票，另告訴人丁○○購買綠益康
    公司股票之過程中，被告甲○○曾應告訴人丁○○之請求，
    退還投資款予告訴人丁○○，顯見被告甲○○自始並無詐騙
    告訴人丁○○購買綠益康公司股票之情事，而係告訴人丁○○依其專業自行評估後，始決定購買云云。經查﹕
  (一)證人即告訴人丁○○於98年8月4日在本院證稱﹕伊是在95年
    6、7月間先認識乙○○，然後乙○○帶伊去認識甲○○，那
    時乙○○告訴伊他同時擔任綠益康公司的董事兼副總，在外
    面幫綠益康公司募資，乙○○與甲○○他們向伊介紹綠益康
    公司之技術團隊，並談論投資綠益康公司的事，包括如何買
    綠益康公司的股票、投資金額、投資款項如何支付等，於96
    年1月初，乙○○與甲○○2人到臺北市○○○路的丹堤咖啡
    店，交給伊綠益康公司95年度損益表、95年度之401申報書
    、還有公司的專利申請資料等，伊看報表時有就包括營業收
    入淨額、營業利益率之記載，請他們2人確認，他們告訴伊
    該報表上面記載的數據會與事後陳報給國稅局的申報資料真
    實無誤，另外伊根據他們2人的回答，再對照他們2人交給伊
    的95年度401申報書，檢核之下，數據只有一點點的數字的
    小誤差，因為該401申報書每兩個月就要陳報給國稅局，所
    以伊才會相信；伊是看了乙○○與甲○○2人提供的公司財
    報資料，加上他們2人告訴伊綠益康公司之投資案，及帶伊
    去認識的一些人都是生技方面的專家，才讓伊決定投資；伊
    總共匯款5000萬元給綠益康公司，且有匯傭金413萬8600元
    給乙○○等語（見本院卷(一)253至258頁）。核其上開證述，
    與其提出之綠益康公司96年1月8日製作、其上記載營業收入
    淨額為1億2051萬4429元之95年度損益表（見97年他字第334
    0號卷第10、12頁，即本院卷(一)第108、110頁）、綠益康公
    司95年度401申報書（見97年他字第3340號卷第13至18頁）
    、綠益康公司之台新銀行嘉義分行帳號00000000000000號帳
    戶存摺資料（見97年度他字第2557號卷第94頁、即本院卷(一)
    第241、242頁）及匯款單（見97年度他字第2557號卷第95頁
    ）相符，並有卷附之綠益康公司之變更登記表（見本院卷(一)
    第206至213頁）可資佐證，堪以採信。
  (二)復查被告甲○○於96年1月初交付予告訴人丁○○之綠益康
    公司95年度損益表上記載營業收入淨額為1億2051萬4429元
    ，營業利益率為30.06％（見97年他字第3340號卷第10、12
    頁，即本院卷(一)第108、110頁），與綠益康公司於96年5月
    24日向國稅局申報營利事業所得稅時所提之95年度損益表記
    載營業收入淨額111萬4286元、營業淨利率為-6,424.26％（
    見本院卷(一)第119頁）相較，營業收入淨額相差1億多元之遙
    。就此2份綠益康公司95年度損益表之明顯差異，辯護人稱
    ﹕綠益康公司因於95年6月21日與勤龍實業股份有限公司（
    後更名為成豐生物科技股份有限公司，再更名為美嘉生電股
    份有限公司，以下為便於說明起見，均稱勤龍公司）訂立總
    價1億5000萬元、履行期間為3年之技術合作契約，及於95年
    間開立金額分別為4285萬7143元、5714萬2857元、1924萬50
    95元（合計1億1924萬5095元）之3張統一發票予勤龍公司，
    並於95年6月22日至同年12月15日間自勤龍公司處取得合計
    共1億1981萬零500元之款項，再將上開合計數額逾1億元之
    營業收入列入損益表中「營業收入」項目下，故交付告訴人
    丁○○之95年度損益表上記載營業收入淨額總數為1億2051
    萬4429元，該交付告訴人丁○○之損益表係綠益康公司內部
    之報表，屬尚未調整前之帳目。而因綠益康公司與勤龍公司
    之合約期限為3年，依權責發生制及完工比例法規定，本可
    於3年內分擔認列收入與成本，故綠益康公司95年度決算日
    （即95年12月31日）前，因判斷勞務尚未完成，乃於96年5
    月24日申報95年度營利事業所得稅時，予以適當調整，而將
    1億1924萬5095元轉入「76本期預收款」項目，未列於「營
    業收入」項下，擬於勞務完成年度再轉入該年度之營業收入
    等語（見本院卷(一)第60至62頁被告98年2月13日刑事辯護狀
    ）。
  (三)按財務報表中之損益表係為表彰一個事業個體在某一期間內
    之營利或虧損狀態；而製作財務報表之各項會計原則，係為
    求真實表達一個事業個體之財務狀況。復按「會計基礎，凡
    屬公司組織者，應採用權責發生制，其非公司組織者，得因
    原有習慣或因營業範圍狹小，申報該管稽徵機關採用現金收
    付制」，「會計基礎採用權責發生制」，「營業收入應於交
    易完成時認列。但...。前項所稱交易完成時，在採用現金
    收付制之商業，指現金收付之時而言；採用權責發生制之商
    業，指交付貨品或提供勞務完畢之時而言」，所得稅法第22
    條第1項、商業會計法第10條第1項前段、第59條第1、2項分
    別定有明文。又所謂預收款（Revenues collected in ad-
    vance），係指還未提供財貨或勞務之前，先行收取之款項
    ，此款所代表之收益，將會隨著財貨或勞務之陸續提供而實
    現，而成為本期收益；但如果因為某些原因，不能提供財貨
    或勞務時，對已經收到之款項有退還之義務，所以具有遞延
    負債的性質。是以，如將尚未提供財貨或勞務之「預收款」
    ，認列為「營業收入」，將使該財務報表無從真實表達一個
    事業個體之財務狀況。
  (四)經查綠益康公司與勤龍公司於95年6月21日經公證簽訂之技
    術合作契約，期限自95年6月21日至98年6月20日，契約標的
    為超臨界流體分餾技術，標的分成兩個部分，一為天然物之
    分離方法之技術，二為天然物之分離裝置（機器設備），又
    該契約分為三大部分，第一部分為技術授權、產品移轉，買
    賣價款8000萬元；第二部分為設備採購，買賣價款6000萬元
    ；第三部分為微包製程技術移轉，買賣價款1000萬元；合約
    總價款為1億5000萬元（見本院卷(一)第75至86頁）。綠益康
    公司依該契約分別於95年6月22日開立品名為「超臨界流體
    分餾技術（天然物之分離方法）」、金額為4285萬7143元（
    加計營業稅後為4500萬元）之統一發票1張，於95年6月28日
    開立品名為「天然物之分離裝置-機器設備」、金額為5714
    萬2857元（加計營業稅後為6000萬元）之統一發票1張，及
    於95年7月7日開立品名為「天然物之分離方法」、金額為19
    24萬5095元（加計營業稅後為2020萬7350元）之統一發票1
    張予勤龍公司（見本院卷(一)第102、103頁）。勤龍公司則於
    帳面上自95年6月22日至同年12月15日匯款合計共1億1981萬
    零500元之款項至綠益康公司帳戶內（見本院卷(一)第95至101
    頁）。惟迄95年6月21日契約簽訂日至95年12月31日95年度
    會計決算日止，綠益康公司僅組裝部分之機器設備，而因技
    術之部分需等機器設備完成後才移轉，故均尚未移轉技術予
    勤龍公司，此業經被告供承在卷（見本院卷(二)第297頁反面
    ），並有被告所提之綠益康公司於95年間對勤龍公司提供勞
    務、設備相關資料附卷可佐（見本院卷(二)第49至87頁）。又
    綠益康公司與勤龍公司尚於95年12月15日另行簽訂「設備買
    賣標的更改合約書」，約定原簽訂之契約中之買賣設備標的
    項目刪減，該部分之買賣價金亦由6000萬元刪減為3237萬45
    00元（刪除2762萬5500元）（見本院卷(一)第104、105頁）。
    綜上所述，上開品名記載「超臨界流體分餾技術（天然物之
    分離方法）」、金額為4285萬7143元（加計營業稅後為4500
    萬元）統一發票之已收取款項，及品名記載「天然物之分離
    方法」、金額為1924萬5095元（加計營業稅後為2020萬7350
    元）統一發票之已收取款項，均因尚未提供相對應之技術方
    法之勞務，故實際上僅屬預收款之性質。另品名記載「天然
    物之分離裝置-機器設備」、金額為5714萬2857元（加計營
    業稅後為6000萬元）統一發票之已收取款項，則因雙方其後
    約定買賣價金刪減2762萬5500元，而刪減後之其餘3237萬45
    00元部分，亦因雙方契約中之「設備買賣合約書」第2條約
    定﹕「本標的係天然物之分離方法之分離裝置（機器設備）
    ，該設備需配合其技術得以彰顯，其技術需於實體生產機器
    中得以展現其功能，乙方（按指綠益康公司）應於甲方（按
    指勤龍公司）支付貨款後交付該機器設備並負責標準廠房安
    裝完成，機器試車無瑕疵及相關人員培訓後視為本買賣標的
    交付完成」（見本院卷(一)第82、83頁），因尚未達買賣標的
    交付完成之程度，亦即尚未完全提供相對應之財貨給付，故
    實際上亦僅屬預收款之性質。總言之，上開3張統一發票所
    載之已收取款項，迄95年12月31日95年度會計決算日止，因
    尚未提供財貨或勞務，亦即尚未實現，性質應屬預收款，如
    將之列為95年度損益表之「營業收入」項下，則該損益表顯
    然無從真實表達綠益康公司95年度之財務狀況。
  (五)按被告甲○○為綠益康公司負責人，且其於交付上開損益表
    予告訴人丁○○之時，係於95年度會計年度結束之後，則被
    告甲○○就上開3張統一發票所載金額合計達1億1924萬5095
    元之已收取款項，於95年度會計期間，因尚未提供財貨或勞
    務，故其性質係屬預收款乙節，知之甚詳，此觀被告甲○○
    供承﹕到95年底的時候，綠益康公司對勤龍公司的勞務尚未
    完成，機器設備的組裝沒有完成，技術的部分要等設備完成
    之後才要移轉，綠益康公司是在96年12月3日完成移轉技術
    給勤龍公司等語（見本院卷(二)第297頁反面）即明。而如將
    上開金額達1億1924萬5095元之已收款項，依其款項之真正
    性質，於95年度之損益表中認列為「預收款」，則綠益康公
    司該年度之營業收入淨額僅一百餘萬元，據此計算公司之營
    業利益率為負數，即為虧損狀態；如將上開金額達1億1924
    萬5095元之已收款項於95年度之損益表中認列為「營業收入
    」，則綠益康公司該年度之營業收入淨額高達1億2051萬442
    9元，據此計算公司之營業利益率則高達30.06％。被告甲○○為經營綠益康公司之負責人，當極重視經營綠益康公司之
    成果為獲利或虧損狀況；其明知將上開款項認列於不同之會
    計項目下，所製成之損益表會顯現獲利或虧損之天壤之別，
    及明知告訴人丁○○係為明暸綠益康公司之實際財務狀況而
    要求閱覽綠益康公司之財務報表，然其竟對告訴人丁○○隱
    瞞綠益康公司財務虧損之事實，而將僅屬內部報表、無從真
    實表達綠益康公司財務狀況、且與綠益康公司虧損之財務狀
    況相距甚遠之95年度損益表交付告訴人丁○○，使告訴人丁○○因此陷於錯誤，誤認投資綠益康公司於1年之內即有高
    達3成之獲利率，而陸續投資綠益康公司共5000萬元之款項
    ，及因此支付同案被告乙○○共413萬8600元之傭金，則被
    告甲○○顯有詐欺之故意及為自己或他人不法所有之意圖。
  (六)至於辯護人稱被告甲○○曾於告訴人丁○○購買綠益康公司
    股票過程中，應告訴人丁○○之請求，退還投資款予告訴人
    丁○○，可見被告甲○○自始並無詐騙告訴人丁○○購買綠
    益康公司股票之情事乙節，查於96年2月1日告訴人丁○○給
    付3015萬元後，被告甲○○確實曾於隔日即96年2月2日匯還
    1400萬元予告訴人丁○○，惟其後告訴人丁○○仍分別於同
    年2月5日給付1415萬元、同年2月6日給付570萬元、96年2月
    12日給付300萬元、同年2月16日給付1100萬元予綠益康公司
    繼續購買股票（見本院卷(一)242、243頁），就此告訴人丁○○證稱﹕被告甲○○於匯還伊所投資3015萬元中之1400萬元
    後，又答應伊要公證，公證的條件是綠益康公司在伊投資第
    1年期滿要給付30％的紅利，且有超過一半的款項還在綠益
    康公司那裡，所以伊才繼續投資等語（見本院卷(一)第256、2
    58頁）。而告訴人丁○○證稱之30％的紅利，與被告甲○○
    交予告訴人丁○○之綠益康公司95年度損益表上記載營業利
    益率為30.06％相吻合，可見告訴人丁○○投資當時仍信賴
    被告甲○○所交付之損益表之記載，誤認投資綠益康公司於
    1年之內即有高達3成之獲利率，而在此誤認之下繼續投資。
    是以，被告甲○○於退還告訴人丁○○部分投資款之後，仍
    持續以其前交付告訴人丁○○之無從真實表達綠益康公司財
    務狀況之損益表，使告訴人丁○○持續誤認投資該公司於1
    年之內即有高達3成之獲利率而繼續投資；則尚難以被告甲○○曾經退還告訴人丁○○部分投資款項，資為有利於被告
    甲○○之認定。
  (七)綜上所述，本件事證明確，被告甲○○之詐欺取財犯行洵堪
    認定，應依法論科。
二、論罪科刑﹕
  (一)核被告甲○○所為，係犯刑法第339條第1項之詐欺取財罪。
    被告甲○○與同案被告乙○○，就上開犯行有犯意聯絡及行
    為分擔，為共同正犯。爰審酌被告甲○○為綠益康公司負責
    人，對於綠益康公司之財務狀況知之甚詳，竟將無從真實表
    達綠益康公司財務狀況、且與綠益康公司虧損之財務狀況相
    距甚遠之財務報表交付告訴人丁○○，致告訴人丁○○誤認
    投資綠益康公司於1年之內即有高達3成之獲利率，而出資高
    達5000萬元購買綠益康公司股票及支付傭金，造成告訴人丁○○鉅額之金錢損失；且被告甲○○犯罪後未具悔意，亦未
    賠償告訴人丁○○損失等一切情狀，量處如主文所示之刑。
  (二)又被告甲○○犯罪時間，係於96年4月24日以前，合於中華
    民國九十六年罪犯減刑條例第2條第1項規定之基準日之前，
    所宣告之刑又未逾有期徒刑1年6月，不在該條例第3條第1項
    所定排除減刑之列，應依該條例第2條第1項第3款之規定，
    減其宣告刑2分之1，並依該條例第9條規定，諭知易科罰金
    之折算標準。
貳、無罪部分﹕
一、公訴意旨另以﹕被告甲○○、乙○○2人均係從事業務之人
    ，為取信告訴人丁○○，遂基於偽造文書之犯意聯絡，於不
    詳時間，在綠益康公司處，明知該公司95年度營業收入淨額
    為111萬4286元，竟委由不知情之會計人員，將該公司95年
    度營業收入淨額為1億2051萬4429元之不實事項登載於該公
    司95年度損益表及95年度之401申報書（該年度營業收入總
    金額合計為1億2051萬元），並於96年1月4日，在臺北市某
    處，將上開不實之損益表及401申報書交付丁○○而行使之
    。因認被告甲○○亦涉犯刑法第216條、第215條之行使業務
    登載不實文書罪嫌。
二、按犯罪事實應依證據認定之，無證據不得認定犯罪事實；不
    能證明被告犯罪，應諭知無罪之判決，刑事訴訟法第154條
    第2項、第301條第1項分別定有明文。次按所謂認定犯罪事
    實之證據，係指足以認定被告確有犯罪行為之積極證據而言
    ，該項證據自須適合於被告犯罪事實之認定，始得採為斷罪
    之資料；又事實之認定，應憑證據，如未能發現相當確實證
    據，或證據不足以證明，自不能以推測或擬制之方法，以為
    裁判之基礎，最高法院29年上字第3105號、40年臺上字第86
    號判例著有明文。又按認定犯罪事實所憑之證據，無論係直
    接證據或間接證據，其為訴訟上之證明，須於通常一般之人
    均不致有所懷疑，而得確信其為真實之程度者，始得據為有
    罪之認定，倘其證明尚未達到此一程度，而有合理之懷疑存
    在，復無其他調查途徑可尋，法院即應為無罪之判決，最高
    法院76年臺上字第4986號著有判例。
三、公訴意旨認被告甲○○涉有行使業務登載不實文書罪行，無
    非係以被告甲○○提供予告訴人丁○○之綠益康公司95年度
    損益表及401申報書記載營業收入淨額為1億2051萬4429元為
    不實，為其主要論據，惟訊據被告甲○○堅詞否認有何行使
    業務登載不實文書犯行，辯稱﹕伊提供予告訴人丁○○之40
    1申報書及損益表均未記載不實等語。辯護人則為被告甲○○辯護稱﹕綠益康公司因於95年6月21日與勤龍公司訂立總
    價逾1億元、履行期間為3年之技術合作契約，及於95年間開
    立金額分別為4285萬7143元、5714萬2857元、1924萬5095元
    （合計1億1924萬5095元）之3張統一發票予勤龍公司，並於
    95年6月22日至同年12月15日間自勤龍公司處取得合計共1億
    1981萬零500元之款項，再將上開合計數額逾1億元之營業收
    入列入損益表中「營業收入」項目下，故交付告訴人丁○○
    之95年度損益表上記載營業收入淨額總數為1億2051萬4429
    元；該交付告訴人丁○○之損益表係綠益康公司內部之報表
    ，屬於商業會計法第30條「財務報表之編製，依會計年度為
    之，但另編之各種定期及不定期報表，不在此限」所稱之「
    另編之各種定期及不定期報表」，係屬尚未調整前之帳目，
    故綠益康公司95年度收取現金後，將之列於銷貨收入，實無
    虛報虛列之情事；另401申報書係以營業人每2個月所實際開
    立之發票金額為申報基礎，綠益康公司95年度既有1億2千多
    萬元之收入且簽發同額之發票予買受人勤龍公司，則綠益康
    公司95年度之401申報書內之記載即無任何不實可言等語。
    經查﹕
  (一)被告甲○○於96年1月初交予告訴人丁○○之綠益康公司95
    年度損益表上記載營業收入淨額為1億2051萬4429元，此與
    綠益康公司於96年5月24日向國稅局申報營利事業所得稅時
    所提之95年度損益表記載營業收入淨額111萬4286元，兩者
    固有差異，惟(1)商業會計法第65條規定﹕「商業之決算，應
    於會計年度終了後2個月內辦理完竣；必要時得延長1個半月
    」，被告甲○○交予告訴人丁○○之綠益康公司95年度損益
    表，依該損益表上所載之製作日期即96年1月8日以觀，係在
    公司辦理95年度決算之時程內，決算相關之會計處理程序正
    在進行中，是難謂該報表必係95年度決算後之財務報表，亦
    可能為綠益康公司之內部報表。(2)又交付予告訴人丁○○之
    綠益康公司95年度損益表上記載營業收入淨額1億2051萬442
    9元，依被告甲○○所提出之綠益康公司95年銷貨收入明細
    表，係由自勤龍公司取得之銷貨收入1億1924萬5095元，
    自將城公司取得之勞務收入111萬4286元，其他銷貨收
    入15萬5048元，加總而得（見本院卷(二)第24頁）；其中關鍵
    所在之「自勤龍公司取得之銷貨收入1億1924萬5095元」部
    分，有綠益康公司分別於95年6月22日、同年月28日、同年7
    月7日開立之3張金額合計1億1924萬5095元之統一發票為憑
    （見本院卷(一)第102、103頁），且被告提出勤龍公司自95年
    6月22日至同年12月15日匯款合計共1億1981萬零500元之款
    項至綠益康公司帳戶內之匯款資料（見本院卷(一)第95至101
    頁），以證明綠益康公司於95年度已實際收取上開3張統一
    發票所載之款項，則該損益表之記載，非無憑據，尚難遽謂
    該記載係屬虛偽。(3)另上開3張統一發票金額合計1億1924萬
    5095元之已收取款項，係屬3年期技術合作契約中所發生，
    在權責基礎下，遞延項目應做期末調整分錄；本件綠益康公
    司採用「記虛轉實」法（按會計上之資產、負債及業主權益
    科目稱為「實帳戶」，收入及費用科目稱為「虛帳戶」，因
    此遞延項目，於發生時如果先記入收入或費用科目，期末再
    將沒有賺得或沒有消耗部分，轉列為負債及資產科目，稱之
    為「記虛轉實」），先將上開已收取款項於收到現金時以「
    收入」科目入帳，期末調整時再將未實現部分由原科目轉出
    ，列為「預收款」之「負債」科目，此亦屬合理之記帳方式
    。
  (二)401申報書係以企業每2個月所實際開立之發票金額為申報基
    礎，綠益康公司95年度既有1億餘元之收入且有開立之統一
    發票以為憑據，則難謂綠益康公司95年度之401申報書內容
    記載不實。另401申報書是用來統計企業每期營業稅之進項
    稅額和銷項稅額，公司當期有開立發票出去之金額就會填載
    在401申報書之銷售額內，但此筆金額，未必會在該年度全
    數認列為營業收入淨額，有些差異項目於報稅時需做調整，
    故尚難以401申報書上之銷售額與營利事業所得稅申報書上
    之營業收入淨額不同，逕認401申報書登載不實。
四、綜前所述，公訴人就起訴被告甲○○涉犯刑法第216條、第
    215條之行使業務登載不實文書罪嫌部分，尚未提出證明該
    犯罪事實之積極證據，並說明其證據方法與待證事實之關係
    ，且經本院就卷內訴訟資料審酌，復無法獲得有罪之心證，
    則被告甲○○被訴行使業務登載不實文書罪嫌部分即屬不能
    證明，而應諭知無罪。
據上論斷，應依刑事訴訟法第299條第1項前段、第301條第1項，
刑法第28條、第339條第1項、第41條第1項前段，刑法施行法第1
條之1第1項、第2項前段，中華民國九十六年罪犯減刑條例第2條
第1項第3款、第7條、第9條，判決如主文。
本案經檢察官丙○○到庭執行職務。
中    華    民    國    98    年    11    月    17    日
          刑事第十六庭  審判長法  官  巫淑芳
                              法  官  黃建都
                              法  官  戴嘉慧
以上正本證明與原本無異。
如不服本判決應於收受判決後10日內向本院提出上訴書狀，並應
敘述具體理由；其未敘述上訴理由者，應於上訴期間屆滿後20日
內向本院補提理由書（均須按他造當事人之人數附繕本）「切勿
逕送上級法院」。
                              書記官  劉晴芬
中    華    民    國    98    年    11    月    17    日
【附錄論罪科刑法條】
中華民國刑法第339條（普通詐欺罪）
意圖為自己或第三人不法之所有，以詐術使人將本人或第三人之
物交付者，處5年以下有期徒刑、拘役或科或併科1千元以下罰金
。
以前項方法得財產上不法之利益或使第三人得之者，亦同。
前二項之未遂犯罰之。


司法院資訊處製作；財團法人民間司法改革基金會備份。
